臺灣桃園地方法院刑事判決　　　　　　　　　　　　　九十一年度交訴字第六號
　　公　訴　人　臺灣桃園地方法院檢察署檢察官
　　被　　　告　丁○○
右列被告因業務過失致死案件，經檢察官提起公訴（九十一年度偵字第八四０四號）
，本院判決如左：
    主  文
丁○○從事業務之人，因業務上之過失致人於死，處有期徒刑肆月，如易科罰金，以
參佰元折算壹日，緩刑貳年。
    事  實
一、丁○○係捷揚企業社之負責人（公訴人誤載為送貨司機），並兼負責駕駛貨車載
    送大理石等貨物，駕駛是其附隨業務，為從事業務之人。其於民國九十一年一月
    四日下午，駕駛捷揚企業社所有之車牌號碼９Ｐ─９１６１號自用小貨車，搭載
    員工乙○○，沿桃園縣蘆竹鄉○○路，由大園往大竹方向行駛，於同日下午五時
    二十分許，途經同路二一一巷口前，原應注意汽車行進中駕駛人應注意車前狀況
    及兩車併行之間隔，並隨時採取必要之安全措施，以避免發生危險，且按諸當時
    之天候晴、路面平坦、號誌正常等一切情狀，又無不能注意之情形，竟疏未注意
    及此，因未留意前方車輛之動態及保持兩車併行之間隔，致上開自用小貨車之右
    側框架門板及右後輪圈分別擦撞同向行駛在旁，由陳阿崇所騎乘之車牌號碼ＨＺ
    Ｖ─２４３號重型機車之左邊手把及右護膝和變速腳踏墊處，致陳阿崇倒地後受
    有顱內出血等傷害，經送醫後延至同年月十六日上午九時三十分不治死亡。丁○
    ○於肇事後，犯罪未發覺前，停留在現場協助處理，並向前來現場處理交通事故
    之桃園縣警察局大園分局大竹派出所警員甲○○自首並接受裁判。
二、案經桃園縣警察局大園分局報告相驗暨被害人陳阿崇之子丙○○、陳榕富訴請臺
    灣桃園地方法院檢察署檢察官偵查起訴。
    理  由
一、訊據被告丁○○對於右開時、地駕車肇事，致被害人陳阿崇死亡之犯罪事實迭次
    坦承不諱，核與告訴人丙○○、陳榕富指訴之情節相符，且經證人即當時在自用
    小貨車上之乘客乙○○於警訊中、本院審理時證述屬實，並有交通事故調查報告
    表、行車執照影本、駕駛執照影本、桃園縣警察局大園分局現場勘察初步報告表
    、照片二十二張及內政部警政署刑事警察局鑑驗書一份附卷可稽。另本件車禍被
    害人陳阿崇因此受傷死亡乙節，亦經台灣桃園地方法院檢察署檢察官督同檢驗員
    相驗屬實，製有相驗筆錄、相驗屍體證明書、驗斷書、相驗照片三張在卷可憑。
    按汽車行駛時，駕駛人應注意車前狀況及兩車併行之間隔，並隨時採取必要之安
    全措施，道路交通安全規則第九十四條第三項定有明文。被告駕車自應注意上述
    道路交通安全規定。又依附卷之交通事故調查報告表所載，本件肇事時、地之天
    候、路況皆良好。則肇事當時，被告亦無不能注意之情事。其竟疏未注意及此，
    而貿然擦撞被害人陳阿崇所騎乘之機車，致其倒地後因顱內出血而不治死亡。可
    證被告之駕車失當行為，顯有過失。再被害人確因本件車禍，而顱內出血致死，
    則被告過失駕車肇事行為，與被害人之死亡結果間，自具有相當因果關係。本件
    事證明確，被告犯行洵堪認定，應予依法論科。至於被害人陳阿崇當時亦疏未注
    意車前狀況及兩車併行之間隔，致發生車禍，顯然與有過失，然仍無解免於被告
    之過失罪責，附此敘明。
二、按被告丁○○係捷揚企業社之負責人，並兼負責駕駛貨車載送大理石等貨物，駕
    駛是其附隨業務，為從事業務之人，業據被告自陳無訛。核被告所為，係犯刑法
    第二百七十六條第二項之業務過失致死罪。被告於肇事後主動向偵查機關申告，
    並於警員甲○○到場處理發覺上情前，主動陳述上開肇事經過，業據警員甲○○
    到院證述屬實（見本院九十一年七月十一日審理筆錄），被告復於事後接受本院
    之審理裁判，核與刑法第六十二條前段規定自首之要件相符，應依同條規定減輕
    其刑。爰審酌被告素行尚佳、肇事仍停留現場處理、犯後坦承不諱，態度良好，
    且已與被害人家屬達成和解，賠償金額為新台幣三百二十萬元，有卷附調解書、
    調解筆錄、刑事撤回告訴狀一份足稽，及被害人陳阿崇當時亦疏未注意車前狀況
    及兩車併行之間隔，顯然與有過失等一切情狀，量處如主文所示之刑，並諭知易
    科罰金之折算標準。末查，被告五年內未曾受有期徒刑以上刑之宣告，有卷附台
    灣高等法院被告全國前案記錄表可按，渠因一時疏忽，偶罹刑典，犯後已坦承犯
    行，深具悔意，經此偵審教訓，當知所警惕，信無再犯之虞，本院認所宣告之刑
    以暫不執行為適當，並諭知緩刑二年，以啟自新。
據上論斷，應依刑事訴訟法第二百九十九條第一項前段，刑法第二百七十六條第二項
、第六十二條前段、修正後第四十一條第一項前段、第七十四條第二款，罰金罰鍰提
高標準條例第一條前段、第二條，判決如主文。
本案經檢察官胡樹德到庭執行職務。
中      華      民      國    九十一    年      七      月    二十三    日
                        臺灣桃園地方法院交通法庭
                                  法  官  陳永來
右正本證明與原本無異。
如不服本判決，應於判決送達後十日內向本院提出上訴狀( 應附繕本 )，上訴於
臺灣高等法院。
                                    書記官   洪明媚
中      華      民      國    九十一    年      七      月    二十三    日
附錄法條：刑法第二百七十六條
因過失致人於死者，處二年以下有期徒刑、拘役或二千元（現已提高十倍為
二萬元）以下罰金。
從事業務之人，因業務上之過失犯前項之罪者，處五年以下有期徒刑或拘役
得併科三仟元（現已提高十倍為三萬元）以下罰金。
